【裁判字號】    94,訴,263
【裁判日期】    950524
【裁判案由】    搶奪
【裁判全文】
臺灣臺南地方法院刑事判決               94年度訴字第263號
公  訴  人  臺灣臺南地方法院檢察署檢察官
被      告  甲○○
                    （另案在臺灣臺南監獄臺南分監執行）
上列被告因搶奪案件，經檢察官提起公訴（九十三年度偵字第一
一六一四號），本院判決如下：
    主  文
甲○○共同意圖為自己不法之所有，而搶奪他人之動產，累犯，
處有期徒刑壹年陸月。
    事  實
一、甲○○前因違反毒品危害防制條例案件，經本院以九十年度
    易字第二五六二號案件判處有期徒刑十月確定，於民國九十
    二年十月十日縮刑期滿執行完畢。詎仍不知警惕，竟與丙○○（另行審結）基於意圖為自己不法所有之犯意聯絡，於民
    國九十三年十月十四日中午十二時許，由甲○○騎乘車牌號
    碼ＳＫＺ─０四七號輕型機車，後載丙○○在臺南縣永康市
    ○○○路及復華七街附近來回尋找行搶目標。於當日十二時
    三十分許，甲○○在臺南縣永康市○○○路及復華七街口，
    見乘坐於機車後座之丁○○手拿皮包正停車等候紅燈號誌，
    遂騎乘機車接近丁○○左後方，並趁丁○○不及防備之際，
    由甲○○伸手搶奪丁○○之皮包（內有新臺幣一萬二千五百
    元、證件及行動電話一支等物品），得手後立即掉頭迴轉，
    沿復國一路往復興路方向加速逃逸。嗣經警調閱路口監視錄
    影帶，並於同年月十六日五十五分許，前往臺南縣永康市○○○街一一六號丙○○住處搜索，扣得丁○○之行動電話（
    內含晶片卡）一支，因而查悉上情。
二、案經告訴人丁○○訴由臺南縣警察局永康分局報請臺灣臺南
    地方法院檢察署檢察官偵查起訴。
    理  由
一、訊據被告甲○○對於案發當日與丙○○共騎機車行經案發地
    點之事實固自承不諱，惟矢口否認有搶奪犯行，辯稱：當天
    與丙○○在附近吃飯，見地上有一只皮包，遂撿起皮包並取
    走皮包內之一萬餘元，並未搶奪被害人云云。惟查：
  (一)證人丁○○於本院證稱：當天我左手拿著皮包，側坐在機車
    後座，有人從旁邊就將我手上的皮包搶走。行搶者有二人，
    他們騎著機車，我沒注意是誰出手行搶，他們本來係和我們
    同方向行駛，靠近我們搶走皮包後，他們就往左邊迴轉，我
    們本來要往右轉，皮包被搶後趕快再繞回去追他們等語（詳
    本院卷(二)二七、二八頁）。由證人丁○○遭搶後，尚與同事
    立即騎車追趕行搶之人，可知案發當日丁○○手中之皮包確
    係遭人搶奪無訛。
  (二)證人丁○○於本院復證述：行搶後他們馬上迴轉，迴轉後，
    他們的機車速度很快。警卷第五九頁下方照片上是我本人，
    當時我們在追趕行搶者，行搶者與我們大概有一、二間房子
    遠的距離，所以有看到他們，機車後座的人一直回頭，行搶
    的二人是一男一女，一直回頭的是女生。搶我們的人，就是
    警卷第六十頁上方照片所示坐在機車後座之人（即丙○○）
    等語（詳本院卷(二)二八、二九頁）。參諸證人丁○○遭搶後
    ，與同事立即騎車追趕而得以在目視範圍內辨識行搶者之性
    別，並目擊女性行搶者之長相，復參酌案發當時為中午時分
    ，日照光線良好，依證人丁○○與行搶者之距離、當時視線
    及女性行搶者多次回頭足使丁○○清楚辨識長相等情觀之，
    足認證人丁○○證述之案發經過及指認行搶者之面貌應有相
    當之可信性。
  (三)況經本院勘驗案發地點附近之監視錄影內容，其中第二段監
    視畫面顯示，(1)錄影時間第三分「七秒」時，被告甲○○及
    丙○○共同騎乘機車出現在監視器拍攝範圍中；(2)錄影時間
    第三分「十秒」時，告訴人出現在監視器拍攝範圍，並有前
    開監視內容翻拍照片附卷可稽（詳本院卷一五四、一五五、
    一六０頁）。由前開勘驗結果可知：(1)被告甲○○與告訴人
    丁○○係朝同一方向騎乘機車，且被告甲○○係騎乘在告訴
    人丁○○前方；(2)被告甲○○與丁○○為監視器攝錄之時間
    僅相隔三秒，足見當時雙方距離相當接近。
  (四)基此，苟被告甲○○辯稱皮包係在地上拾獲云云屬實，則被
    告甲○○必須係在告訴人丁○○後方騎乘機車，始可能拾獲
    丁○○遺落之皮包。惟依本院勘驗上開監視錄影器結果及翻
    拍之照片，可知被告甲○○當時係在告訴人前方，依經驗法
    則判斷，被告根本不可能拾獲在其後方騎乘機車之告訴人皮
    包。是被告辯稱係拾獲皮包云云，與監視錄影器所拍攝之內
    容不符，無足憑採。
  (五)況證人丁○○於本院已證稱皮包係遭人搶奪無訛，則行搶者
    既意在搶奪財物，又豈會於行搶後分文不取而將內有一萬餘
    元現金之皮包平白丟棄？被告甲○○辯稱皮包係在地上拾獲
    云云，亦與常情有悖。再佐之證人丁○○於遭搶瞬間立即發
    覺，且鎖定被告甲○○及丙○○二人並自後方騎車追趕，進
    而得以辨識頻頻回頭之丙○○長相。故證人丁○○對於皮包
    係遭搶抑或自行掉落乙事，自無誤認之可能。被告甲○○猶
    空言辯稱皮包係拾獲云云，要無可採。此外，本件在丙○○
    住處復扣得丁○○遭搶之行動電話一支，有扣押物品證明書
    及贓物認領保管單各一紙附卷可稽。足證被告甲○○出手行
    搶告訴人丁○○財物之事證明確，應依法論科。
二、查被告甲○○趁告訴人丁○○不及防備之際，出手搶奪丁○○之財物，核其所為，係犯刑法第三百二十五條第一項之搶
    奪罪。被告甲○○與丙○○就前開犯行，有犯意聯絡及行為
    分擔，應論以共同正犯。被告甲○○前因違反毒品危害防制
    條例案件，經本院以九十年度易字第二五六二號案件判處有
    期徒刑十月確定，於九十二年十月十日縮刑期滿執行完畢，
    其於有期徒刑執行完畢五年內，再犯本件有期徒刑以上之罪
    ，為累犯，應依法加重其刑。爰審酌被告犯罪之動機、目的
    、手段、其犯罪手法對社會治安危害非輕，及其犯後矢口否
    認犯行毫無悔意等一切情狀，量處如主文所示之刑。至於檢
    察官對被告甲○○雖具體求處有期徒刑二年六月，惟依被告
    甲○○之犯罪手法及犯罪情節觀之，本院認以量處如主文所
    示之刑為適當，附此說明。
三、同案被告丙○○俟拘提到案後，另行審結。
據上論斷，應依刑事訴訟法第二百九十九條第一項前段，刑法第
二十八條、第三百二十五條第一項、第四十七條，判決如主文。
本案經檢察官乙○○到庭執行職務
中    華    民    國    95    年    5     月    24    日
                  刑事第二庭  審判長法  官  鄭文祺
                                    法  官  陳賢德
                                    法  官  林中如
以上正本證明與原本無異。
如不服本判決，應於收受送達後10日內向本院提出上訴書狀（應
附繕本）。
                                    書記官  馬愛君
中    華    民    國    95    年    5     月    26    日
附錄法條
刑法第325條第1項
意圖為自己或第三人不法之所有，而搶奪他人之動產者，處6月
以上5年以下有期徒刑。


司法院資訊處製作；財團法人民間司法改革基金會備份。
